【裁判字號】    97,訴,851
【裁判日期】    970527
【裁判案由】    違反毒品危害防制條例
【裁判全文】
臺灣彰化地方法院刑事判決               97年度訴字第851號
公  訴  人  臺灣彰化地方法院檢察署檢察官
被      告  甲○○
                      弄7號
上列被告因違反毒品危害防制條例案件，經檢察官提起公訴（九
十七年度毒偵字第四○四號），本院依簡式審判程序判決如下：
    主  文
甲○○施用第一級毒品，累犯，處有期徒刑壹年，扣案之海洛因
拾壹包（海洛因合計淨重肆點陸伍公克、空包裝總重點玖貳公
克）均沒收銷燬之，另扣案之注射針筒壹支沒收；又施用第二級
毒品，累犯，處有期徒刑肆月，扣案之甲基安非他命玖包（毛重
合計肆點伍公克）均沒收銷燬之，另扣案之玻璃球管壹支沒收。
應執行有期徒刑壹年月，扣案之海洛因拾壹包（海洛因合計淨
重肆點陸伍公克、空包裝總重點玖貳公克）、甲基安非他命玖
包（毛重合計肆點伍公克）均沒收銷燬之，另扣案之注射針筒壹
支、玻璃球管壹支均沒收。
    事  實
一、甲○○前因竊盜案件，經本院以九十五年度斗簡字第四三九
    號判處有期徒刑四月，因施用第一級毒品案件，經臺灣高等
    法院臺中分院以九十五年度上訴字第二七七八號分別判處有
    期徒刑七月、七月、七月，應執行有期徒刑一年二月確定，
    上開案件，後經臺灣高等法院臺中分院以九十六年度聲減字
    第一七五三號裁定分別減為有期徒刑二月、三月又十五日、
    三月又十五日、三月又十五日，並合併定其應執行之刑為有
    期徒刑九月確定，嗣經送監執行，於民國九十六年十二月一
    日執行完畢。另因施用第一級毒品案件，經國防部北部地方
    軍事法院桃園分院以九十二年度桃聲字第五六號裁定送觀察
    、勒戒後，認無繼續施用毒品之傾向，於九十二年四月八日
    執行完畢，並經國防部北部地方軍事法院桃園分院檢察署檢
    察官以九十二年度園偵處字第三五號為不起訴處分確定。詎
    甲○○於前開觀察、勒戒執行完畢釋放後五年內，仍不知悔
    改，復基於施用第二級毒品甲基安非他命之犯意，於九十六
    年一月十五日晚上七、八時許，在其位於彰化縣芳苑鄉○○
    村○○路八號居所內，以將第二級毒品甲基安非他命置於玻
    璃球管內用火燒烤而吸其煙霧之方式，施用第二級毒品甲基
    安非他命一次；另基於施用第一級毒品海洛因之犯意，於施
    用第二級毒品甲基安非他命後之同日某時許，在上開居所內
    ，以將第一級毒品海洛因粉末置入注射針筒內加水後，再以
    針筒注射手臂血管之方式，施用第一級毒品海洛因一次。嗣
    於九十七年一月十六日下午五時許，為警持本院核發之搜索
    票至彰化縣二林鎮○○街六九號房屋搜索而當場查獲，並扣
    得第一級毒品海洛因十一包（海洛因合計淨重四點六五公克
    、空包裝總重三點九二公克）、第二級毒品甲基安非他命九
    包（毛重合計四點五公克），及其所有、供自己施用第一級
    毒品海洛因所用之注射針筒一支，其所有、供自己施用第二
    級毒品甲基安非他命所用之玻璃球管一支，始悉上情。
二、案經彰化縣警察局芳苑分局報告臺灣彰化地方法院檢察署檢
    察官偵查起訴。
    理  由
一、按除被告所犯為死刑、無期徒刑、最輕本刑為三年以上有期
    徒刑之罪或高等法院管轄第一審案件者外，於刑事訴訟法第
    二百七十三條第一項程序進行中，被告先就被訴事實為有罪
    之陳述時，審判長得告知被告簡式審判程序之旨，並聽取當
    事人、代理人、辯護人及輔佐人之意見後，裁定進行簡式審
    判程序；除簡式審判程序、簡易程序及第三百七十六條第一
    款、第二款所列之罪之案件外，第一審應行合議審判；刑事
    訴訟法第二百七十三條之一第一項、第二百八十四條之一分
    別定有明文。本件被告甲○○所犯係死刑、無期徒刑、最輕
    本刑為三年以上有期徒刑或高等法院管轄第一審案件以外之
    罪，且於本院行準備程序時就被訴事實為有罪之陳述，經受
    命法官告知簡式審判程序之旨，並聽取公訴人、被告之意見
    後，本院合議庭認無不得或不宜改依簡式審判程序進行之處
    ，經評議結果，裁定改由受命法官獨任行簡式審判程序，合
    先敘明。
二、訊據被告甲○○對於上開施用第一級毒品海洛因、第二級毒
    品甲基安非他命之犯行，均坦承不諱，且其於九十七年一月
    十六日為警查獲後，經警採其尿液送驗，結果呈嗎啡、甲基
    安非他命陽性反應，此有尿液代號與真實姓名對照認證表、
    詮昕科技股份有限公司濫用藥物尿液檢驗報告各一紙在卷可
    稽；再扣案之白粉十一包，經送法務部調查局鑑定結果，均
    含海洛因成分，海洛因合計淨重四點六五公克，空包裝總重
    三點九二公克，此有法務部調查局濫用藥物實驗室九十七年
    三月九日調科壹字第○九七二三○一三二一○號鑑定書一紙
    在卷可考，另扣案之結晶九包（毛重合計四點五公克），經
    警以聯勤二○四廠製造之煙毒檢驗Ａ包試劑初步檢驗結果，
    均含甲基安非他命成分，此有彰化縣警察局芳苑分局查獲涉
    嫌毒品危害防制條例毒品初步檢驗報告單一紙附卷可參，復
    有照片十一幀附卷為證，以及第一級毒品海洛因十一包、第
    二級毒品甲基安非他命九包、注射針筒一支、玻璃球管一支
    扣案為憑，足徵被告之自白確與事實相符。又被告前因施用
    第一級毒品案件，經國防部北部地方軍事法院桃園分院以九
    十二年度桃聲字第五六號裁定送觀察、勒戒後，認無繼續施
    用毒品之傾向，於九十二年四月八日執行完畢，並經國防部
    北部地方軍事法院桃園分院檢察署檢察官以九十二年度園偵
    處字第三五號為不起訴處分確定，有臺灣彰化地方法院檢察
    署刑案資料查註紀錄表及臺灣高等法院被告前案紀錄表各一
    份在卷可考。被告於九十二年四月八日觀察、勒戒執行完畢
    釋放後，五年內再犯本件施用第一級毒品、第二級毒品犯行
    ，依毒品危害防制條例第二十三條第二項規定，自應依法論
    科。被告施用第一級毒品海洛因、第二級毒品甲基安非他命
    之犯行，均堪認定。
三、核被告所為，分別係犯毒品危害防制條例第十條第一項之施
    用第一級毒品罪、同條第二項之施用第二級毒品罪。被告為
    施用第一級毒品、第二級毒品，而持有各該級毒品，其持有
    之低度行為，應各為施用之高度行為所吸收，均不另論罪。
    再被告所犯上開二罪，係犯意各別、行為互殊，應予分論併
    罰。又被告前因竊盜案件，經本院以九十五年度斗簡字第四
    三九號判處有期徒刑四月，因施用第一級毒品案件，經臺灣
    高等法院臺中分院以九十五年度上訴字第二七七八號分別判
    處有期徒刑七月、七月、七月，應執行有期徒刑一年二月確
    定，上開案件，後經臺灣高等法院臺中分院以九十六年度聲
    減字第一七五三號裁定分別減為有期徒刑二月、三月又十五
    日、三月又十五日、三月又十五日，並合併定其應執行之刑
    為有期徒刑九月確定，嗣經送監執行，於九十六年十二月一
    日執行完畢等情，此有臺灣彰化地方法院檢察署刑案資料查
    註紀錄表及臺灣高等法院被告前案紀錄表各一份在卷可稽，
    其於受有期徒刑執行完畢後，五年以內故意再犯本件有期徒
    刑以上之二罪，均為累犯，應依刑法第四十七條第一項規定
    ，各加重其刑。爰審酌被告曾因施用毒品經送觀察、勒戒後
    ，仍未能戒斷，再犯本案之罪，顯然未能善體國家設置觀察
    、勒戒機構，協助毒品施用者戒除毒癮之良法美意，及其犯
    罪之動機、目的、品行、智識程度、所生危害，暨犯罪後坦
    承犯行，態度尚屬良好等一切情狀，分別量處如主文所示之
    刑，並定其應執行之刑。扣案之海洛因十一包（海洛因合計
    淨重四點六五公克、空包裝總重三點九二公克）、甲基安非
    他命九包（毛重合計四點五公克），分別為毒品危害防制條
    例第二條第二項第一款、第二款所稱之第一級毒品、第二級
    毒品，應依同條例第十八條第一項前段規定，不問屬於犯人
    與否，分別沒收銷燬之。另扣案注射針筒一支，係被告所有
    、供其施用第一級毒品海洛因所用之物，玻璃球吸食器一支
    ，係被告所有、供其施用第二級毒品甲基安非他命所用之物
    ，此經被告供述在卷（本院卷第四六頁），應依刑法第三十
    八條第一項第二款規定，分別宣告沒收。
據上論斷，應依刑事訴訟法第二百七十三條之一第一項、第二百
九十九條第一項前段，毒品危害防制條例第十條第一項、第二項
、第十八條第一項前段，刑法第十一條前段、第四十七條第一項
、第五十一條第五款、第三十八條第一項第二款，判決如主文。
本案經檢察官蔡曉崙到庭執行職務。
中    華    民    國    97    年    5     月    27    日
                        刑事第六庭    法  官  鄭舜元
以上正本證明與原本無異。
如不服本判決，應於判決送達後10日內，向本院提出上訴書狀，
上訴書狀應「敘述具體上訴理由」，並按他造當事人之人數附繕
本。「切勿逕送上級法院」。
中    華    民    國   97    年    5     月    27    日
                                      書記官  呂雅惠
附錄：論罪科刑法條：
毒品危害防制條例第十條：
施用第一級毒品者，處六月以上五年以下有期徒刑。
施用第二級毒品者，處三年以下有期徒刑。


司法院資訊處製作；財團法人民間司法改革基金會備份。
